【裁判字號】    89,交易,123
【裁判日期】    891227
【裁判案由】    傷害
【裁判全文】
臺灣苗栗地方法院刑事判決                        八十九年度交易字第一二三號
    公  訴  人  臺灣苗栗地方法院檢察署檢察官
    被      告  甲○○
右列被告因過失傷害等案件，經檢察官提起公訴（八十九年度偵字第二三三一號），
本院判決如左：
    主  文
甲○○因過失傷害人，處有期徒刑貳月，如易科罰金以參佰元折算壹日。
    事  實
一、甲○○於民國八十八年十一月十九日晚上，駕駛車號ＭＳ—１８２３號自用小客
    車，從頭份往尖山方向，由北往南行駛，於同日二十二時十五分許，在行經苗栗
    縣頭份鎮○○路七七七號前，本應注意汽車在雙向四車道行駛時，不得跨越兩條
    車道行駛，且汽車行駛時，應注意車前狀況隨時採取必要之安全措施，作隨時停
    車之準備，以防止危險之發生，而當時天候晴、光線為夜間有照明、道路路面乾
    燥、無缺陷、無障礙物、視距良好，並無不能注意之情形，竟疏未注意而跨越分
    向限制線行駛，適有乙○○駕駛車號ＩＣＳ—５７２號重型機車沿中華路同向外
    側車道行駛，於該路段欲左轉同鎮○○路七三四巷，亦疏未注意遵守轉彎車應讓
    直行車先行，導致甲○○閃避不及而在內側快車道中央處，乙○○之車頭撞及甲
    ○○車子之右前車門，致甲○○車門毀損（毀損部分另為不起訴處分），乙○○
    倒地受有頭部外傷、腦出血併右側偏癱之傷害。甲○○在犯罪未為有偵查權之人
    發覺前，向警報案自首，並接受裁判。
二、案經乙○○訴由苗栗縣警察局頭份分局報請臺灣苗栗地方法院檢察署檢察官偵查
    起訴。
    理  由
一、訊據被告甲○○對於右揭時地與告訴人乙○○發生車禍相撞之事實供承不諱，核
    與告訴人乙○○所指述之情節相符，復有道路交通事故調查報告表一份、現場及
    車損相片九幀、告訴人乙○○之診斷證明書一份在卷為憑。惟被告矢口否認有跨
    越分向限制線行駛之事實，辯稱當時係在內側車道行駛，是告訴人來撞其右側前
    車門，當時並未看到告訴人的車子，且告訴人係因突發血管瘤病變因素，不能自
    主而撞擊正常駕駛之被告，故被告過失並沒有那麼重云云。經查：依前開道路交
    通事故調查報告表可知，告訴人所駕駛車輛之刮地痕係位於車行方向接近分向限
    制線之處，足見告訴人之機車係在該處與被告之汽車碰撞後倒地自屬無誤，而被
    告之車輛係在右前側車門與告訴人之機車發生撞擊，業據被告供述屬實，核與被
    害人之機車左側車燈受損之照片相符合，且被告之車輛於發生碰撞後越過對向車
    道，離開現場約三十公尺處路邊才停車，亦據被害人於警訊時陳述甚明，足臻被
    告確有跨越分向限制線行駛之事實明確。另被告於本院審理時亦表示知道告訴人
    有突發血管瘤病變是將告訴人送醫院時醫生所提之報告，其也不知是否是不是本
    件車禍所造成的，參以告訴人家屬陳國樑於本院審理時表示告訴人車禍前身體很
    好，則被告所稱告訴人係因突發血管瘤病變因素，不能自主而撞擊被告之詞，尚
    不足採信。
二、按汽車在雙向二車道劃有分向限制線之路段行駛時，不得駛入來車之車道內，汽
    車在雙向四車道行駛時，除準備停車或臨時停車外，不得駛出路面邊線或跨越兩
    條車道行駛，道路交通安全規則第九十七條第二款、第九十八條第一項第五款分
    別定有明文，則汽車在雙向四車道行駛時，自亦不得跨越分向限制線行駛，且汽
    車行駛時，駕駛人應注意車前狀況及兩車併行之間隔，並隨時採取必要之安全措
  施，同規則第九十四條第三項亦定有明文，本件被告於右揭時地駕駛自用小客車
    ，途經肇事地段，本應注意上開規定，且依當時天候、路況又無不能注意之情形
    ，竟疏於注意，致在上址肇事，使告訴人乙○○受有頭部外傷、腦出血併右側偏
    癱之傷害，其自應負過失之責任。且本件經送請鑑定結果，亦認被告「駕駛自用
    小客車未注意車前狀況且跨分向限制線行駛與乙○○駕駛重機車左轉未讓直行車
    先行同為肇事原因」，有臺灣省竹苗區車輛行車事故鑑定委員會鑑定意見書一份
    在卷可參，是被告有上開過失行為，至為明確。被告雖辯稱係告訴人開車撞其自
    用小客車，惟查告訴人之未讓直行車先行行為雖對本件車禍之發生亦與有原因，
    惟揆諸前揭道路交通安全規則規定，各該原因之存在並不影響被告對本件肇事確
    有過失之認定；又告訴人係因被告之過失行為而受傷，其因果關係至為明確。本
    件事證明確，被告犯行洵堪認定。
三、核被告所為，係犯刑法第二百八十四條第一項前段之過失傷害罪。被告於肇車後
    向警報案，接受偵訊並坦承肇事，有本院之電話紀錄表在卷可稽，為對於未發覺
    之罪自首而受裁判，應依法減輕其刑。爰審酌被告一時疏於注意而肇事之過失程
  度、所生之危害、肇事後不肯承認犯行且未與告訴人達成民事和解，並無悔意及
    告訴人亦同有過失等一切情狀，量處如主文所示之刑。
據上論斷，應依刑事訴訟法第二百九十九條第一項前段，刑法第二百八十四條第一項
前段、第六十二條前段、第四十一條，罰金罰鍰提高標準條例第一條前段、第二條，
判決如主文。
本案經檢察官蔡宗熙到庭執行職務
中      華      民      國    八十九    年     十二     月    二十七    日
                                        臺灣苗栗地方法院交通法庭
                                              法  官  黃  建  都
右正本證明與原本無異
如不服本判決，應於判決送達後十日內向本院提出上訴狀（應附繕本），上訴於臺灣
高等法院臺中分院。
                                              書記官  黃  士  益
中      華      民      國    八十九    年     十二     月    二十七    日
附錄論罪科刑法條
刑法第二百八十四條第一項
因過失傷害人者，處六月以下有期徒刑、拘役或五百元以下罰金，致重傷者，處一年
以下有期徒刑、拘役或五百元以下罰金。


司法院資訊處製作；財團法人民間司法改革基金會備份。
